# 瑞华汇编2010-2014的问题3-1-1解答 2

提问人：laurazj 时间：2015-11-21 10:49:34
再补做一笔调整分录：借记营业外收入，贷记投资收益 100 万元（=(954-454)×20%）。在合并报表层面实际确认的营业外收入--土地处置收益为 400 万元，即应归属于C公司的其他股东（除D公司以外）在C公司中所持股权比例的部分收益。 这样做的依据是什么啊？看不明白啊！

回答人：chenyiwei
这就是与联营企业顺流交易在合并报表层面调整的一般原则，并没有因为其对价形式是联营企业增发的股份而有所不同。你可以参考一下准则讲解和应用指南中对顺流交易在合并报表层面所需编制的进一步调整分录。